# 新债务重组

提问人：scr812463396 时间：2021-10-25 08:05:05
陈老师，我想问下，这个是债务重组吗，适用新债务重组准则吗
2018 年 5 月母子公司签借款协议：母公司借款给子公司，借款额在 3 亿内，利率为15%，借款期限一年（ 2018 年 5 月 1 日至 2019 年 4 月 30 日）。 2019年到期后，双方又签署补充协议，借款额在 3 亿内，利率为12%，自借款之日起执行。借款期限一年（ 2019 年 5 月 1 日至 2020 年 4 月 30 日），如果到期没还，双方继续执行合同，直到双方签署书面解除协议。子公司在期间借款金额不定，不超过 3 亿即可。
陈老师，
由于这个借款金额每月随时变化，计算金融负债公允价值不好计算，这个账务处理是不是应该这样，按债务重组新准则，付款条件发生变化的处理一种是： 2019 年率按15%利率，假设利息 500 万
借：在建工程 500
贷：其他应付款 500
2020 年到期减免利息后，假设减 15 万
借：其他应付款 15
贷：投资收益 15
第二种：还是按签署的补充协议， 2020 年减免 19 年的利息，做追溯调整
借：在建工程 - 15
贷：其他应付款 -15
第三种：减免利息，做为股东对子公司资本性投入
借：其他应付款 15
贷：资本公积

回答人：chenyiwei
因为利息减免发生在母子公司之间，因此豁免的利息应转入资本公积，不能冲减前期已确认的利息费用。
后续再次签约时，按新协议约定的借款本金重新确认其他应付款。
所以应该是主帖中的方案三。